【裁判字號】    97,審易,1776
【裁判日期】    971226
【裁判案由】    竊盜等
【裁判全文】
臺灣桃園地方法院刑事判決            97年度審易字第1776號
公  訴  人  臺灣桃園地方法院檢察署檢察官
被      告  甲○○
上列被告因竊盜等案件，經檢察官提起公訴（97年度偵字第1931
2 號），被告於本院準備程序進行中，就被訴事實為有罪之陳述
，經本院告知簡式審判程序意旨，並聽取當事人之意見後，本院
裁定依簡式審判程序審理，判決如下：
    主  文
甲○○竊盜，累犯，處有期徒刑柒月；又行使偽造特許證，足以
生損害於公眾，累犯，處有期徒刑月，扣案偽造車牌號碼Ｚ２
－１７３６車牌貳面、ＤＶ－０９０２車牌貳面均沒收。應執行
有期徒刑捌月，扣案偽造車牌號碼Ｚ２－１７３６車牌貳面、Ｄ
Ｖ－０９０２車牌貳面均沒收。
    事  實
一、甲○○前於民國92年間因違反槍砲彈藥刀械管制條例案件，
    經臺灣士林地方法院以92年度士簡字第1172號判決，判處有
    期徒刑5 月確定，已於96年1 月16日易科罰金執行完畢。詎
    其仍不知悛悔，分別為下列之犯行：
  (一)於97年3 月12日上午8 時許，在臺北市○○區○○路一段13
    8 巷旁，見乙○○所有車牌號碼為9B-5373 號自用小客車停
    放於該處，車門未鎖，認有機可乘，竟意圖為自己不法之所
    有，開啟車門進入車內，並於車內手煞車上發覺乙○○所有
    置放於該處之備用鑰匙後，以該備用鑰匙開啟電門，將該自
    用小客車駛離，而竊取得手，供己代步之用。
  (二)甲○○又為規避警察查緝，遂另基於行使偽造特許證之犯意
    ，於97年6 月底某日，在桃園縣中壢市○○路某遊藝場內，
    以新臺幣（下同）1 萬元之代價，向姓名、年籍均不詳，綽
    號「阿文」之成年男子，購買以不詳方式偽造之車牌號碼為
    Z2-1736 號、DV-0902 號之偽造車牌各2 面，並隨即將車牌
    號碼Z2-1736 號之偽造車牌2 面，懸掛至前開竊得之自用小
    客車上，而予以行使之，足以生損害於監理機關對於車籍管
    理之正確性。嗣於同年8 月25日清晨6 時許，在桃園縣中壢
    市○○路193 號前為警查獲，並扣得前開偽造車牌共計4 面
    。
二、案經桃園縣政府警察局中壢分局報請臺灣桃園地方法院檢察
    署檢察官偵查起訴。
    理  由
一、本案被告甲○○所犯均為死刑、無期徒刑或最輕本刑為3 年
    以上有期徒刑以外之罪，其於本院準備程序中就前揭被訴事
    實均為有罪之陳述，經本院告知簡式審判程序之旨，並聽取
    當事人之意見後，本院依刑事訴訟法第273 條之1 第1 項規
    定，裁定進行簡式審判程序，合先敘明。
二、前開犯罪事實，業據被告甲○○於警詢、檢察官詢問及本院
    審理中坦承不諱，並經被害人乙○○於警詢中陳述無訛，且
    有贓物認領保管單、查獲現場照片等在卷可稽，另有變造之
    車牌號碼為Z2-1736 號、DV-0902 號車牌各2 面等扣案可資
    佐證，足徵被告自白與事實相符，事證明確，被告犯行堪以
    認定。
三、按汽車牌照為公路監理機關所發給，固有公文書性質，惟依
    道路交通安全規則第12條規定，汽車牌照僅為行車之許可憑
    證，自屬刑法第212 條所列特許證之一種（最高法院63年台
    上字第1550號判例參照）。核被告等所為，係犯刑法第320
    條第1 項普通竊盜罪、同法第216 條、第212 條之行使偽造
    特許證罪。被告所犯上開二罪間，犯意各別，行為互殊，應
    分論併罰。又被告有如事實欄一所載之犯罪科刑及執行完畢
    紀錄，此有臺灣高等法院被告前案紀錄表在卷可按，其於有
    期徒刑執行完畢後，於5 年以內故意再犯本件最重本刑為有
    期徒刑以上之罪，為累犯，應依刑法第47條第1 項之規定加
    重其刑。爰審酌被告正值青壯，竟不思努力以正當勞力取財
    ，恣意竊取他人財物，後為避免犯行暴露，竟另購買偽造車
    牌加以懸掛，犯罪情節非輕，原不宜寬縱，惟念被告甲○○
    自警詢之初即坦承犯行，犯後態度尚佳等一切情狀，分別量
    處如主文所示之刑，並定其應執行之刑。扣案之車牌號碼為
    Z2-1736 號、DV -0902號偽造車牌各2 面，係被告甲○○向
    「阿文」所購買，已屬被告甲○○所有，業據被告供明在卷
    ，應依刑法第38條第1 項第2 款規定宣告沒收。
據上論斷，應依刑事訴訟法第273 條之1 第1 項、第299 條第1
項前段，刑法第320 條第1 項、第216 條、第212 條、第47條第
1 項、第38條第1 項第2 款、第51條第5 款，刑法施行法第1 條
之1 第1 項、第2 項前段，判決如主文。
本案經檢察官潘怡華到庭執行職務。
中    華    民    國    97    年    12    月    26    日
                        刑事庭    法  官  劉為丕
以上正本證明與原本無異。
如不服本判決，應於判決送達後10日內向本院提出上訴狀（應附
繕本），其未敘述上訴理由者，應於上訴期間屆滿後20日內補提
理由書狀於本院，上訴於臺灣高等法院。
                                  書記官  陳淑瓊
中    華    民    國    97    年    12    月    26    日
附錄本案論罪科刑法條：
中華民國刑法第320 條
（普通竊盜罪、竊佔罪）
意圖為自己或第三人不法之所有，而竊取他人之動產者，為竊盜
罪，處五年以下有期徒刑、拘役或五百元以下罰金。
意圖為自己或第三人不法之利益，而竊佔他人之不動產者，依前
項之規定處斷。
前二項之未遂犯罰之。
中華民國刑法第216 條
（行使偽造變造或登載不實之文書罪）
行使第二百十條至第二百十五條之文書者，依偽造、變造文書或
登載不實事項或使登載不實事項之規定處斷。
中華民國刑法第212 條
（偽造變造特種文書罪）
偽造、變造護照、旅券、免許證、特許證及關於品行、能力服務
或其他相類之證書、介紹書，足以生損害於公眾或他人者，處一
年以下有期徒刑、拘役或三百元以下罰金。


司法院資訊處製作；財團法人民間司法改革基金會備份。
